臺灣高等法院高雄分院刑事判決
111年度交上易字第5號
上  訴  人  
即  被  告  陳景  


輔  佐  人  
即被告配偶  陳廖盼
上列上訴人因公共危險案件，不服臺灣屏東地方法院110年度交
易字第176號，中華民國110年12月7日第一審判決（起訴案號：
臺灣屏東地方檢察署110年度偵字第4082號），提起上訴，本院
判決如下：
    主  文
上訴駁回。
    事  實
一、陳景於民國110 年4 月13日16時許，在屏東縣枋寮鄉水底寮
    不詳工地飲用啤酒後，吐氣所含酒精濃度已達每公升0.25毫
    克以上，明知已達不能安全駕駛動力交通工具之程度，竟仍
    基於不能安全駕駛動力交通工具之犯意，於同日16時30分許
    ，騎乘車牌號碼000-0000號普通重型機車上路。嗣於同日16
    時50分許，行經屏東縣○○鄉○○路000 號前，因形跡可疑
    為警攔查，並於同日16時53分許，測得其吐氣所含酒精濃度
    達每公升0.32毫克，始悉上情。
二、案經屏東縣政府警察局枋寮分局報告臺灣屏東地方檢察署檢
    察官偵查起訴。 
    理  由
一、證據能力：
    按被告以外之人於審判外之言詞或書面陳述，屬傳聞證據，
    原則上不得作為證據；惟按被告以外之人於審判外之陳述，
    雖不符刑事訴訟法第159條之1至第159條之4之規定，而經當
    事人於審判程序同意作為證據，法院審酌該言詞陳述或書面
    陳述作成時之情況，認為適當者，亦得為證據，刑事訴訟法
    第159條第1項、第159條之5第1項分別定有明文。查本判決
    所引用屬於傳聞證據之部分，均已依法踐行調查證據程序，
    且檢察官及被告陳景於本院審理時，均明示同意有證據能力
    （見本院卷第45至46頁），本院審酌該等證據作成時情況，
    並無違法取證之瑕疵，且無顯不可信之情形，以之作為證據
    應屬適當，自均有證據能力。
二、認定犯罪事實所憑之證據及理由： 
    上訴人即被告陳景（下稱被告）於本院審理時坦承上述事實
    （本院卷65頁），核與證人即屏東縣政府警察局枋寮分局東
    海派出所警員洪偉峻於原審審理時證稱：「陳景是我查獲的
    ，當天我在巷口發現他，他當時在路上騎乘機車正在行進中
    ，他有煞停，陳景神色緊張，立即將車輛調頭，我到前方路
    口迴轉再把陳景攔下，陳景當時並非牽著機車走路」等語相
    符（原審卷第105頁至第108頁），且有屏東縣政府警察局枋
    寮分局東海派出所偵查報告、屏東縣政府警察局枋寮分局東
    海派出所當事人（陳景）酒精測定紀錄表、屏東縣政府警察
    局舉發違反道路交通管理事件通知單、車輛詳細資料報表各
    1份可憑（警卷第1頁、第7頁、第9頁、第12頁）。
三、論罪
㈠、按行為後法律有變更者，適用行為時之法律。但行為後之法
    律有利於行為人者，適用最有利於行為人之法律，刑法第2
    條第1項定有明文。本件被告行為後，刑法第185條之3業於1
    11年1月28日修正公布，並自同年1月30日施行。而修正前該
    條第1項原規定：「駕駛動力交通工具而有下列情形之一者
    ，處2年以下有期徒刑，得併科20萬元以下罰金：一、吐氣
    所含酒精濃度達每公升零點二五毫克或血液中酒精濃度達百
    分之零點零五以上。二、有前款以外之其他情事足認服用酒
    類或其他相類之物，致不能安全駕駛。三、服用毒品、麻醉
    藥品或其他相類之物，致不能安全駕駛。」，修正後第1項
    規定係將法定刑有期徒刑部分提高至3年以下有期徒刑，罰
    金部分之數額則提高至30萬元以下，而重於修正前之規定，
    是經比較新舊法結果，因修正後之規定並未較有利於被告，
    依刑法第2條第1項規定，本件自應適用被告行為時即修正前
    之刑法第185條之3第1項規定論處。
㈡、核被告所為，係犯修正前刑法第185 條之3 第1 項第1 款不
    能安全駕駛動力交通工具罪。
四、刑之加重事由：
㈠、按受徒刑之執行完畢，或一部之執行而赦免後，5 年以內故
    意再犯有期徒刑以上之罪者，為累犯，加重本刑至二分之一
    ，刑法第47條第1 項定有明文。
㈡、查被告前因不能安全駕駛之公共危險案件，經原審法院以108
    年度交易字第190號判決處有期徒刑7月，被告上訴後，本院
    以108年度交上易字第103號判決撤銷原判決，改處有期徒刑
    6月確定，於109年7月2日易服社會勞動執行完畢等情，有其
    臺灣高等法院被告前案紀錄表在卷可憑，被告於執行完畢後
    5年以內故意再犯本件有期徒刑以上之罪，為累犯。並參酌
    被告於前揭不能安全駕駛之公共危險案件執行完畢後，未能
    謹慎所為、恪遵法律禁令，不到一年，又再犯本案，顯見刑
    罰反應力不佳、具有相當之法敵對意志，審酌上述累犯及本
    案情節，認為無司法院大法官釋字第775號解釋意旨所指若
    依刑法第47條第1項規定加重其刑，即致生罪刑不相當、不
    符比例原則之情形，爰依上揭規定加重其刑。
五、維持原判決之理由：
㈠、原審審理結果，認為被告犯刑法第185條之3第1項第1款不能
    安全駕駛動力交通工具罪，事證明確，適用相關法律規定，
    審酌被告自92年起已有多次不能安全駕駛等前科（構成累犯
    部分不重複評價），有其臺灣高等法院被告前案紀錄表在卷
    可查，難謂其素行良好。被告酒後駕車行為，猶如公共道路
    上之不定時炸彈，對其他用路人之生命、身體安全造成危險
    ，其多次因酒後駕車經法院判處罪刑，仍執意再犯本案，可
    見其漠視法令，亦未曾理解酒後駕車行為之不當，毫無悔改
    之意，被告（於原審）否認犯行，辯稱是警員逼迫認罪，與
    原審當庭勘驗被告警詢錄影檔案內容，均由被告自由陳述，
    警員未曾逼迫被告認罪之情節完全不符，被告稱警員逼其認
    罪，全然不尊重依法行使公權力之警員，被告上揭構成累犯
    部分之不能安全駕駛前案，第一審（原審法院108年度交易
    字第190號）原判處被告有期徒刑7月，被告上訴後，第二審
    審酌給予被告自新之機會，改量處得易科罰金之刑，節錄該
    判決意旨略以「法院給予被告自我改進之機會，祈被告能知
    所悔改，勿再以身試法，漠視或辜負法院所賦與之寬宥自新
    之機」，故法院先前已經給過被告自新機會，惟該案第二審
    判決後不出2年，被告短時間內密集先後再犯原審法院不能
    安全駕駛之另案（109年度交易字第414號）及本案，故認本
    案並無再量處得易科罰金之刑之空間。兼衡被告自陳之學識
    程度及家庭、經濟狀況（因事涉個人隱私故不揭露，詳卷）
    等一切情狀，量處被告有期徒刑8月。經核原審業已詳予說
    明認定被告犯罪所憑證據及論述理由，所為認事用法均無違
    誤，量刑亦屬妥適。原審雖未及審酌新舊法比較，但對本案
    應適用修正前刑法第185條之3第1項第1款之結論不生影響，
    爰不以此為由撤銷改判，附此敘明。
㈡、被告上訴理由略以：業已認罪知錯，原審刑度過重，請科以
    得易科罰金之刑度等語。然被告於原審否認犯行，直至本院
    審理中始坦認犯行，犯後態度雖有改變，但考量被告在原審
    審理中一再否認犯行，而經原審詳查事證並為判決後，迨至
    上訴本院後始坦認犯行，究其目的或在求得輕判，難認係出
    於真心悔悟，且原審就量處被告上述刑度，而不予得易科罰
    金刑度，業已詳述考量緣由，核已斟酌刑法第57條各款所列
    情狀，而未逾越法定範圍，亦未濫用其職權，並無過苛、過
    重之情事，縱令被告上訴本院後更易其詞坦承犯行，原審量
    刑亦無不當之處。被告上訴意旨指摘原判決量刑過重，惟本
    院考量上情，認為原判決所為量刑應屬允當，被告上訴為無
    理由，應予駁回。　　
據上論結，應依刑事訴訟法第368條，判決如主文。
本案經檢察官董秀菁提起公訴，檢察官劉玲興到庭執行職務。
中　　華　　民　　國　　111 　年　　3 　　月　　31　　日
                    刑事第三庭  審判長法  官  吳進寶
                                      法  官  方百正
                                      法  官  陳億芳
以上正本證明與原本無異。
本判決不得上訴。
中　　華　　民　　國　　111 　年　　3 　　月　　31　　日
                                      書記官  陳慧玲
附錄本判決論罪科刑法條：
（修正前）中華民國刑法第185 條之3
駕駛動力交通工具而有下列情形之一者，處二年以下有期徒刑，
得併科二十萬元以下罰金：
一、吐氣所含酒精濃度達每公升零點二五毫克或血液中酒精濃度
    達百分之零點零五以上。
二、有前款以外之其他情事足認服用酒類或其他相類之物，致不
    能安全駕駛。
三、服用毒品、麻醉藥品或其他相類之物，致不能安全駕駛。
因而致人於死者，處三年以上十年以下有期徒刑；致重傷者，處
一年以上七年以下有期徒刑。
曾犯本條或陸海空軍刑法第五十四條之罪，經有罪判決確定或經
緩起訴處分確定，於五年內再犯第一項之罪因而致人於死者，處
無期徒刑或五年以上有期徒刑；致重傷者，處三年以上十年以下
有期徒刑。